Minutes et répertoires du notaire André Guillaume DESHAYES, 26 février 1728 - 9 janvier 1764 (étude XII)
Archives nationales
- Minutes de André Guillaume DESHAYES, janvier 1728 - 9 janvier 1764; MC/ET/XII/400 - MC/ET/XII/680
  - Minutes. 1761, janvier - février, janvier - février 1761; MC/ET/XII/570
    - Mainlevée d'opposition, provisions d'office., 17 février 1761; MC/ET/XII/570
      Nom, qualité: (M.) Hamard.
      Profession: exempt du lieutenant criminel de robe courte, Paris
    - Succession, déclaration., 18 février 1761; MC/ET/XII/570
      Nom, qualité: (M.) Gonet, Julien.
    - Rente, constitution., 18 février 1761; MC/ET/XII/570
      Nom, qualité: (M.) Greban, Francois Jean.
      Profession: procureur du roi à la prevote de l'hotel, Paris.
    - Succession, transport de droits., 18 février 1761; MC/ET/XII/570
      Nom, qualité: (M.) Vanderlaen, Francois Joseph.
    - Procuration rente publique, dépôt., 19 février 1761; MC/ET/XII/570
      Nom, qualité: (M.) Lagoille de Courtagnon, Marie Louis.
      Profession: capitaine de cavalerie, Courtagnon (Marne).
    - Succession, transport de droits., 19 février 1761; MC/ET/XII/570
      Nom, qualité: (Mme ou Mlle) Dhoutaut, Marie Charlotte.
      Nom, qualité: (M.) Courlet, Jean Baptiste.
      Profession: domestique, Paris
    - Succession, transaction., 20 février 1761; MC/ET/XII/570
      Nom, qualité: (M.) Couygham de, Louis.
      Profession: curé, Saint-Germain-en-Laye (Yvelines)
    - Procuration rente publique, dépôt., 20 février 1761; MC/ET/XII/570
      Nom, qualité: (Mme ou Mlle) Gogney, Marie.
      Profession: Vitry-le-Francois (Marne).
      Nom, qualité: (Mme ou Mlle) Gogney, Marie Anne.
    - Rente, transport., 21 février 1761; MC/ET/XII/570
      Nom, qualité: (M.) Rasilly de, Armand Gabriel (comte).
      Profession: lieutenant general d'armee, Paris.
    - Succession, mainlevée., 21 février 1761; MC/ET/XII/570
      Nom, qualité: (M.) Parat de Vareilles (écuyer).
    - Succession, renonciation., 21 février 1761; MC/ET/XII/570
      Nom, qualité: (M.) Patriau, Jacques (bourgeois, Paris), Paris.
    - Rente, transport., 21 février 1761; MC/ET/XII/570
      Nom, qualité: (Mme ou Mlle) Lambert, Marie Genevieve.
      Profession: Gonesse (Val-d'Oise).
      Nom, qualité: (M.) Thumelair, Charles Joachim.
      Profession: cordonnier (maître), Paris
    - Succession, dépôt de pièces., 21 février 1761; MC/ET/XII/570
      Nom, qualité: (M.) Bretonneau, Hubert.
      Profession: fondeur (maître), Paris
    - Inventaire après décès., 23 février 1761; MC/ET/XII/570
      Nom, qualité: (Mme ou Mlle) Travaillot, Anne Catherine.
    - Inventaire après décès., 23 février 1761; MC/ET/XII/570
    - Vente, maison, Villeneuve-le-Roi (Val-de-Marne)., 23 février 1761; MC/ET/XII/570
      Nom, qualité: (Mme ou Mlle) Gallard, Anne Marguerite Catherine.
      Nom, qualité: (M.) Potier de Novion, Nicolas (marquis, Grignon), Grignon.
      Profession: conseiller au Parlement, Paris.
      Nom, qualité: (M.) Mortaigne de, Ernest Louis (comte).
      Profession: lieutenant general d'armee, Paris
    - Mainlevée d'opposition, provisions d'office., 24 février 1761; MC/ET/XII/570
      Nom, qualité: (M.) Marchand, Francois (bourgeois, Paris), Paris.
      Profession: notaire, Paris
    - Succession, partage., 25 février 1761; MC/ET/XII/570
      Profession: soldat invalide, Paris
    - Succession, convention., 25 février 1761; MC/ET/XII/570
      Nom, qualité: (M.) Brelut de La Grange, Charles.
      Profession: substitut du procureur du roi au Châtelet, Paris
    - Comparution., 25 février 1761; MC/ET/XII/570
    - Vente, office de substitut du procureur du roi au chatele., 25 février 1761; MC/ET/XII/570
      Nom, qualité: (personne morale) Brelut de La_grange (hoirs).
      Profession: substitut du procureur du roi au Châtelet, Paris.
    - Rente sur les états de Bretagne, reconstitution, emission 1759., 25 février 1761; MC/ET/XII/570
      Nom, qualité: (M.) Guerin, Pierre (bourgeois, Saint-Bris-le-Vineux), Saint-Bris-le-Vineux (Yonne)
    - Transaction., 26 février 1761; MC/ET/XII/570
      Nom, qualité: (M.) Pinon Davor, Louis Paul.
      Profession: maitre des requetes (ancien), Paris.
      Nom, qualité: (M.) Pinon de Saint-Georges, Anne Louis.
      Profession: chef de brigade des carabiniers, Paris.
      Relations: fils de l'intervenant 1.
      Nom, qualité: (M.) Pinon de Villemain, Nicolas Louis.
      Profession: capitaine de dragons, Paris.
      Relations: fils de l'intervenant 1
    - Mainlevée., 26 février 1761; MC/ET/XII/570
      Nom, qualité: (M.) Drouet, Claude Edme.
      Profession: doreur (maître), Paris.
      Nom, qualité: (M.) Vaillant, Claude (bourgeois, Paris), Paris
    - Inventaire après décès., 26 février 1761; MC/ET/XII/570
      Nom, qualité: (Mme ou Mlle) Pernelle, Francoise.
      Nom, qualité: (M.) Hangeois, Charles Laurent (bourgeois, Paris), Paris.
    - Inventaire après décès., 26 février 1761; MC/ET/XII/570
      Nom, qualité: (Mme ou Mlle) Chambette, Marie Claude.
    - Bail, maison, Paris (Paris) rue de la Mortellerie et quai des Ormes., 26 février 1761; MC/ET/XII/570
      Nom, qualité: (M.) Lescuyer, Etienne Francois.
      Nom, qualité: (M.) Dherbomez, Jean Leon.
    - Rente, constitution., 27 février 1761; MC/ET/XII/570
      Nom, qualité: (M.) Lequeustre, Jacques.
    - Procuration revenus., 27 février 1761; MC/ET/XII/570
      Nom, qualité: (M.) Cordier, Pierre Francois.
      Profession: entrepreneur des ponts et chaussées, Paris.
      Nom, qualité: (M.) Sauve, Isaac Germain.
    - Succession, consentement., 27 février 1761; MC/ET/XII/570
      Nom, qualité: (M.) Denuelle, Philippe.
      Profession: maire perpetuel, Beaujeu (Rhône)
    - Succession, compte., 27 février 1761; MC/ET/XII/570
      Nom, qualité: (M.) Hochet, Francois.
    - Convention., 28 février 1761; MC/ET/XII/570
      Nom, qualité: (Mme ou Mlle) Thevenin, Jeanne.
      Nom, qualité: (M.) Poirier, Antoine.
      Profession: commissaire en vins, Paris.
      Nom, qualité: (Mme ou Mlle) Lebert, Jeanne.
      Relations: fille de l'intervenant 1
    - Inventaire après décès., 28 février 1761; MC/ET/XII/570
    - Succession, consentement., 28 février 1761; MC/ET/XII/570
      Nom, qualité: (M.) Hericourt, Etienne.
      Profession: meunier, Fontenay-sous-Bois (Val-de-Marne), Moulin des Rosettes
    - Traité d'office, office d'exempt du lieutenant criminel de robe cou., 28 février 1761; MC/ET/XII/570
      Nom, qualité: (M.) Tassin, Adrien Antoine.
      Profession: exempt du lieutenant criminel de robe courte, Paris.
      Nom, qualité: (M.) Millot, Jean Francois.
      Profession: peintre, Paris
  - Minutes. 1761, mars - avril, mars - avril 1761; MC/ET/XII/571
    - Mainlevée., 1er mars 1761; MC/ET/XII/571
      Nom, qualité: (M.) Delhostel, Dominique (bourgeois, Paris), Paris.
      Profession: mesureur de charbon de terre (officier), Paris
    - Rente, constitution., 1er mars 1761; MC/ET/XII/571
      Nom, qualité: (M.) Carrelet, Pierre.
      Profession: payeur des rentes, Paris.
      Nom, qualité: (Mme ou Mlle) Chappuzeau de Bauge, Claire Marguerite.
    - Procuration rente publique., 1er mars 1761; MC/ET/XII/571
      Nom, qualité: (M.) Petiton, Jean Baptiste (bourgeois, Paris), Paris.
      Nom, qualité: (Mme ou Mlle) Doigneau, Marie Marguerite.
    - Bail, transport, boutique, Paris (Paris) rue Saint-Louis., 2 mars 1761; MC/ET/XII/571
      Nom, qualité: (Mme ou Mlle) Charriere, Catherine.
      Nom, qualité: (M.) Baratte, Jacques Antoine (bourgeois, Paris), Paris.
      Nom, qualité: (M.) Miquet, Claude Balthazar (bourgeois, Paris), Paris
    - Traité d'office, lieutenant general de bailliage, Dreux (Eure-et-Loir)., 2 mars 1761; MC/ET/XII/571
      Nom, qualité: (M.) Jullienne de Saint-Cir, Jean.
      Profession: lieutenant general au bailliage, Dreux (Eure-et-Loir).
      Nom, qualité: (M.) Leprince, Pierre Claude Mathurin.
      Profession: avocat en Parlement, Dreux (Eure-et-Loir)
    - Procuration rente publique., 3 mars 1761; MC/ET/XII/571
      Nom, qualité: (M.) Albert de Pringy, Pierre Isaac.
      État civil: detenu.
      Profession: Charenton (Val-de-Marne).
      Nom, qualité: (Mme ou Mlle) Duvau, Marie Gabrielle.
    - Inventaire après décès., 3 mars 1761; MC/ET/XII/571
      Nom, qualité: (M.) Riviere, Pierre Jean (écuyer).
      Profession: gentilhomme servant du roi, Paris
    - Succession, renonciation., 3 mars 1761; MC/ET/XII/571
      Nom, qualité: (M.) Crevecoeur de, Louis Gaston (marquis).
    - Succession, dépôt de pièces., 4 mars 1761; MC/ET/XII/571
      Nom, qualité: (M.) Benoist de Saint-Port de, Antoine Jean Francois.
      Profession: Charenton (Val-de-Marne), Couvent de la Charite
    - Succession, notoriété., 4 mars 1761; MC/ET/XII/571
      Nom, qualité: (Mme ou Mlle) Gautier, Marie Madeleine.
      Profession: Versailles (Yvelines).
      Nom, qualité: (M.) Fontaine, Philippe.
      Profession: commis à la douane, Versailles (Yvelines)
    - Succession, décharge., 4 mars 1761; MC/ET/XII/571
      Nom, qualité: (M.) Gautier, Louis.
      Profession: rotisseur
      décharge
    - Procuration acte., 5 mars 1761; MC/ET/XII/571
      Nom, qualité: (M.) Planchenau, Francois Jean.
      Profession: etudiant en chirurgie, Paris.
      Nom, qualité: (M.) Dancourt de Boulemon, Philippe Nicolas.
      Profession: employe aux fermes unies, Paris
    - Don mutuel., 5 mars 1761; MC/ET/XII/571
      Nom, qualité: (M.) Mortaigne de, Louis Ernest (comte).
      Nom, qualité: (Mme ou Mlle) Montmorillon de, Francoise Felicite (comtesse).
    - Mariage., 6 mars 1761; MC/ET/XII/571
      Nom, qualité: (M.) Brisset, Charles Robert.
      Profession: sergent aux gardes francaises, Paris.
      Relations: veuf de l'intervenant 2.
      Nom, qualité: (Mme ou Mlle) Mallaude, Marguerite.
      Nom, qualité: (Mme ou Mlle) Froissard, Jeanne Josephe.
      Nom, qualité: (M.) Froissard, Denis.
      Profession: Dole (Jura)
    - Procuration rente publique, dépôt., 6 mars 1761; MC/ET/XII/571
      Nom, qualité: (M.) Maulnorry de, Claude Benoit.
      Profession: Nevers (Nièvre).
      Nom, qualité: (Mme ou Mlle) Alexandre, Marie Catherine.
      Nom, qualité: (M.) Rabache, Etienne Francois (bourgeois, Paris), Paris.
    - Succession, renonciation., 6 mars 1761; MC/ET/XII/571
      Nom, qualité: (M.) Regnault, Toussaint.
      Profession: menuisier (maître), Paris
    - Succession, transaction., 6 mars 1761; MC/ET/XII/571
    - Inventaire après décès., 6 mars 1761; MC/ET/XII/571
    - Mainlevée d'opposition, provisions d'office., 7 mars 1761; MC/ET/XII/571
      Nom, qualité: (M.) Hubert, Jean.
      Profession: commissaire au Châtelet (doyen), Paris.
      Profession: avocat en parlement, commissaire au Châtelet, Paris
    - Vente, terre et seigneurie, Barmainville (Eure-et-Loir)., 8 mars 1761; MC/ET/XII/571
      Nom, qualité: (M.) Abos de Binanville D', Antoine Maximilien.
      Nom, qualité: (Mme ou Mlle) Levavasseur D' Herouville, Marie Jeanne.
      Relations: épouse de l'intervenant 1, veuve de l'intervenant 3.
      Nom, qualité: (M.) L'Offendiere de, Louis Gaston.
      Profession: conseiller au Parlement, Paris
    - Mainlevée., 9 mars 1761; MC/ET/XII/571
      Nom, qualité: (M.) Levie, Pierre.
      Profession: orfevre (marchand), Paris.
      Profession: serrurier, Charenton (Val-de-Marne)
    - Mainlevée d'opposition, provisions d'office., 9 mars 1761; MC/ET/XII/571
      Nom, qualité: (M.) Fremyn.
      Profession: notaire au Châtelet, Paris
    - Procuration rente publique., 9 mars 1761; MC/ET/XII/571
      Nom, qualité: (M.) Pascot, Claude.
      Profession: notaire, Nicey-sur-Aire (Meuse).
      Nom, qualité: (M.) Coete Du Boulay, Thomas.
    - Procuration rente publique, dépôt., 9 mars 1761; MC/ET/XII/571
      Nom, qualité: (M.) Barbier, Claude Horace.
      Profession: négociant, Orleans (Loiret).
      Nom, qualité: (M.) Gobert, Jean.
    - Rente viagère, constitution., 9 mars 1761; MC/ET/XII/571
      Nom, qualité: (M.) Bouhier de Lantenay, Benigne (marquis, Bouhier), Bouhier.
      Profession: president au Parlement de bourgogne, Dijon (Côte-d'Or).
      Nom, qualité: (Mme ou Mlle) Tetelingre, Anne Claire.
    - Tontine, constitution, emission 1759., 10 mars 1761; MC/ET/XII/571
      Nom, qualité: (M.) Saulages, Charles Augustin (bourgeois, Paris), Paris
    - Succession, notoriété., 10 mars 1761; MC/ET/XII/571
      Nom, qualité: (Mme ou Mlle) Versoris de Beauvoir, Genevieve.
      Profession: religieuse benedictine, Amilly (Loiret), Notre-Dame-des-Anges
    - Succession, renonciation., 10 mars 1761; MC/ET/XII/571
      Nom, qualité: (M.) Aussillon, Fabian.
      Profession: abbe
    - Tontine, constitution, emission 1759., 10 mars 1761; MC/ET/XII/571
      Nom, qualité: (Mme ou Mlle) Chappuzeau de Bauge, Jeanne Louise.
    - Tontine, constitution, emission 1759., 10 mars 1761; MC/ET/XII/571
    - Tontine, constitution, emission 1759., 10 mars 1761; MC/ET/XII/571
      Nom, qualité: (M.) Pilotte de La Barroliere, Alphonse Henri Charles.
      Profession: commandant de la venerie du roi de pologne, Luneville (Meurthe-et-Moselle)
    - Rente de l'Hôtel de ville, transport, aides et gabelles emission 1720., 11 mars 1761; MC/ET/XII/571
      Nom, qualité: (M.) Ledoulx de Melleville, Andre Claude.
      Profession: Evreux (Eure).
    - Procuration rente publique, dépôt., 11 mars 1761; MC/ET/XII/571
      Nom, qualité: (M.) Ledoulx, Claude (baron, Melleville), Melleville.
      Profession: conseiller au Parlement (ancien), Paris.
      Nom, qualité: (Mme ou Mlle) Gibieuf, Madeleine.
      Nom, qualité: (M.) Franciere de, Christophe Francois.
    - Rente, constitution., 11 mars 1761; MC/ET/XII/571
      Nom, qualité: (M.) Langlois, Clement Henri.
      Nom, qualité: (M.) Hubert, Nicolas.
    - Rente, titre nouvel., 11 mars 1761; MC/ET/XII/571
      Nom, qualité: (personne morale) Denuelle (hoirs).
      Profession: maire perpetuel, Beaujeu (Rhône).
      Nom, qualité: (M.) Dugoust Du Bouzet, Francois.
      titre nouvel
    - Rente, titre nouvel., 11 mars 1761; MC/ET/XII/571
      Nom, qualité: (Mme ou Mlle) Dubisson, Marie Louise.
      Nom, qualité: (M.) Fouche, Francois (bourgeois, Paris), Paris.
    - Bail, privilege de perruquier., 11 mars 1761; MC/ET/XII/571
      Nom, qualité: (M.) James, Rene.
      Nom, qualité: (M.) Vesque, Etienne Louis.
    - Vente, pre, Montesson (Yvelines) Borde (la)., 11 mars 1761; MC/ET/XII/571
      Nom, qualité: (personne morale) Delaunay (hoirs).
      Nom, qualité: (M.) Delaunay, Charles.
      Profession: commissaire de l'artillerie, Paris.
      Nom, qualité: (M.) Negre, Gabriel Francois (seigneur, Borde (la)), Borde (la).
      Profession: lieutenant criminel (ancien), Paris
    - Succession, notoriété., 11 mars 1761; MC/ET/XII/571
      Nom, qualité: (Mme ou Mlle) Acart, Catherine Denise.
      Nom, qualité: (M.) Rangueil de Villette, Toussaint Francois.
    - Rente de l'Hôtel de ville, transport, aides et gabelles emission 1720., 11 mars 1761; MC/ET/XII/571
      Relations: tuteur de l'intervenant 2.
      Nom, qualité: (personne morale) Rangueil de Villette (enfants).
      Relations: enfants de l'intervenant 1.
      Nom, qualité: (M.) Roussel, Jean Baptiste Francois (bourgeois, Paris), Paris.
      Relations: tuteur de l'intervenant 4.
      Nom, qualité: (personne morale) Jubier (enfants).
      Relations: enfants de l'intervenant 5.
      Nom, qualité: (M.) Jubier, Michel Francois.
      Profession: bourrelier (maître), Paris
    - Rente, quittance de rachat., 12 mars 1761; MC/ET/XII/571
      Nom, qualité: (M.) Langlois, Henri Hilaire.
      Nom, qualité: (M.) Deheere, Jacques Denis Augustin.
    - Convention., 12 mars 1761; MC/ET/XII/571
      Nom, qualité: (Mme ou Mlle) Lemerez, Marie Anne.
      Profession: menuisier (maître), Paris.
      Nom, qualité: (M.) Bouregain, Pierre.
      Profession: menuisier, Paris.
      Nom, qualité: (Mme ou Mlle) Regnault, Francoise Angelique.
      Relations: fille de l'intervenant 1, épouse de l'intervenant 3
    - Notoriété, prenoms., 13 mars 1761; MC/ET/XII/571
      Nom, qualité: (M.) Mathey, Charles Gregoire.
    - Procuration rente publique, dépôt., 13 mars 1761; MC/ET/XII/571
      Nom, qualité: (Mme ou Mlle) Beguin de Suzemont, Catherine.
      Profession: Vezelay (Yonne).
      Nom, qualité: (M.) Chevalier, Urbain Ovide.
      Profession: avocat.
      Nom, qualité: (Mme ou Mlle) Rivoire, Marguerite.
      Profession: Cremieu (Isère).
      Nom, qualité: (M.) Isoard, Etienne Daniel.
      Profession: trésorier de France, Grenoble (Isère).
      Intervenant 5, en deuxième partie:
      Nom, qualité: (M.) Gilles, Claude (bourgeois, Paris), Paris
    - Rente sur le domaine de la ville, reconstitution, droits sur les vins emission 1741., 13 mars 1761; MC/ET/XII/571
      Nom, qualité: (Mme ou Mlle) Grelet, Marie Anne.
      Nom, qualité: (M.) Derinelle, Nicolas.
    - Rente de l'Hôtel de ville, transport, aides et gabelles emission 1722., 14 mars 1761; MC/ET/XII/571
      Nom, qualité: (M.) Ybert, Jean.
      Profession: graveur, Paris.
      Nom, qualité: (Mme ou Mlle) Labe, Marie.
      Nom, qualité: (M.) Dardanne, Louis.
      Profession: limonadier (maître), Paris
    - Succession, quittance., 14 mars 1761; MC/ET/XII/571
      Nom, qualité: (M.) Saint-Port de, Benoit.
    - Procuration acte, dépôt., 14 mars 1761; MC/ET/XII/571
      Nom, qualité: (M.) Saint-Orens de, Etienne.
      Profession: Saint-Jean-d'Angely (Charente-Maritime).
      Nom, qualité: (M.) Compagnon de Tains, Anne Charles.
    - Rente de l'Hôtel de ville, transport, aides et gabelles emission 1720., 16 mars 1761; MC/ET/XII/571
    - Bail à ferme, terre labourable, Villeneuve-le-Roi (Val-de-Marne)., 16 mars 1761; MC/ET/XII/571
      Nom, qualité: (M.) Auvery Des Accords, Louis Alexandre.
      Nom, qualité: (M.) Halle, Louis.
      Profession: laboureur, Marolles-en-Brie (Val-de-Marne)
    - Succession, dépôt de pièces., 16 mars 1761; MC/ET/XII/571
      Nom, qualité: (M.) Dulaurent, Robert.
    - Rente de l'Hôtel de ville, consentement, aides et gabelles emission 1720., 17 mars 1761; MC/ET/XII/571
      Nom, qualité: (Mme ou Mlle) Belhomme, Genevieve Claude.
      Nom, qualité: (M.) Poisalolle, Joseph (bourgeois, Paris), Paris.
      Nom, qualité: (Mme ou Mlle) Baudouin, Marie Denise.
      Nom, qualité: (M.) Besnard, Laurent.
    - Procuration acte, dépôt., 17 mars 1761; MC/ET/XII/571
      Nom, qualité: (Mme ou Mlle) Fescan de, Louise Renee.
      Profession: Lasse (Maine-et-Loire), chateau du Bouchet.
      Nom, qualité: (M.) Briconnet D' Oysonville, Charles Bernard (marquis, Oysonville), Oysonville.
      Nom, qualité: (M.) Briconnet, Claude Henri.
      Profession: capitaine de cavalerie, Paris
    - Procuration rente publique., 18 mars 1761; MC/ET/XII/571
      Profession: lieutenant aux gardes francaises, Paris.
    - Dépôt de pièces, certificat de quitus., 18 mars 1761; MC/ET/XII/571
      Nom, qualité: (M.) Gayardon de Fenoyl de, Laurent Francois (comte, Fenoyl), Fenoyl.
      Profession: sous-lieutenant aux gardes francaises, Paris
    - Mainlevée., 18 mars 1761; MC/ET/XII/571
      Nom, qualité: (M.) Fourot, Charles.
      Profession: marchand de vin, aubergiste, Paris.
      Nom, qualité: (M.) Carbonnier.
      Profession: ingenieur, fabricant de savon
    - Succession, renonciation., 18 mars 1761; MC/ET/XII/571
    - Procuration rente publique., 18 mars 1761; MC/ET/XII/571
    - Succession, transaction., 19 mars 1761; MC/ET/XII/571
      Nom, qualité: (Mme ou Mlle) Vathemard, Marguerite.
      Nom, qualité: (M.) Robin, Jean.
    - Procuration rente publique, dépôt., 21 mars 1761; MC/ET/XII/571
      Nom, qualité: (M.) Lecarlier de Loizetel, Jean Charles.
      Profession: president d'election, Laon (Aisne).
      Nom, qualité: (M.) Gobert, Jean (bourgeois, Paris), Paris
    - Succession, renonciation., 21 mars 1761; MC/ET/XII/571
    - Soumission, office de substitut du procureur du roi au chatele., 21 mars 1761; MC/ET/XII/571
    - Procuration rente publique., 23 mars 1761; MC/ET/XII/571
      Nom, qualité: (M.) Meulan de, Francois.
      Profession: capitaine d'infanterie, Rozay-en-Brie (Seine-et-Marne), Plessis (le).
      Nom, qualité: (M.) Favreaux, Jean (bourgeois, Paris), Paris
    - Succession, ratification., 25 mars 1761; MC/ET/XII/571
    - Procuration rente publique, dépôt., 25 mars 1761; MC/ET/XII/571
      Nom, qualité: (M.) Mesgrigny de Bassefontaine de, Nicolas Noel.
      Profession: Montaulin (Aube), Bassefontaine.
    - Succession, quittance., 26 mars 1761; MC/ET/XII/571
      Nom, qualité: (Mme ou Mlle) Acart, Denise.
    - Succession, renonciation à communauté., 26 mars 1761; MC/ET/XII/571
      Profession: potier de terre (maître), carreleur, Paris
    - Rente de l'Hôtel de ville, transport, aides et gabelles emission 1720., 26 mars 1761; MC/ET/XII/571
      Nom, qualité: (M.) Martin, Charles (bourgeois, Paris), Paris.
    - Succession, mainlevée., 26 mars 1761; MC/ET/XII/571
      Nom, qualité: (M.) Bougler, Louis.
      Profession: notaire, Angers (Maine-et-Loire)
    - Rente de l'Hôtel de ville, transport, aides et gabelles emission 1713., 27 mars 1761; MC/ET/XII/571
      Nom, qualité: (Mme ou Mlle) Gervais, Jeanne Nicole.
      Profession: Beaumont-sur-Oise (Val-d'Oise).
      Nom, qualité: (M.) Duconge Dubreuil, Alphonse (bourgeois, Paris), Paris
    - Déclaration., 27 mars 1761; MC/ET/XII/571
      Nom, qualité: (M.) Duconge Dubreuil, Alphonse (bourgeois, Paris), Paris.
      Nom, qualité: (M.) Morru, Paul Etienne.
    - Rente de l'Hôtel de ville, transport, tailles emission 1713., 28 mars 1761; MC/ET/XII/571
      Nom, qualité: (Mme ou Mlle) Delorme, Francoise.
      Nom, qualité: (M.) Guerrier, Claude Joseph Francois.
      Profession: secrétaire de l'intendance de la guerre, Versailles (Yvelines)
    - Désistement, plainte., 28 mars 1761; MC/ET/XII/571
      Nom, qualité: (M.) Henriet, Pierre.
      Profession: adjudicataire general des fermes, Paris.
      Nom, qualité: (M.) Viet, Claude.
      Profession: vigneron, Creteil (Val-de-Marne).
      Nom, qualité: (M.) Marais, Jacques.
      Profession: boucher (garcon), Creteil (Val-de-Marne)
    - Rente viagère, donation., 30 mars 1761; MC/ET/XII/571
      Nom, qualité: (personne morale) Boulenger (hoirs).
      Nom, qualité: (Mme ou Mlle) Boulenger, Anne Claude.
      Nom, qualité: (Mme ou Mlle) Griois, Marie.
      Relations: au service de l'intervenant 2
    - Compte., 31 mars 1761; MC/ET/XII/571
      Profession: commissaire au Châtelet, Paris.
      Nom, qualité: (M.) Beaumont de, Arnaud Charles.
    - Succession, mainlevée., 31 mars 1761; MC/ET/XII/571
      Profession: contrôleur des marchandises de foin, Paris
    - Bail, maison, Rungis (Val-de-Marne)., 31 mars 1761; MC/ET/XII/571
      Nom, qualité: (M.) Dumourier Duperier, Francois Nicolas.
      Profession: trésorier de France, Montauban (Tarn-et-Garonne).
      Nom, qualité: (M.) Gallonde, Louis Charles.
      Profession: horloger, Fresnes (Val-de-Marne)
    - Bail, transport., 31 mars 1761; MC/ET/XII/571
      Nom, qualité: (M.) Mignon, Jean.
      Nom, qualité: (M.) Mallet, Jean.
    - Obligation., 1er avril 1761; MC/ET/XII/571
      Nom, qualité: (M.) Moynat, Benoit.
      Profession: procureur au Parlement, Paris.
      Nom, qualité: (M.) Ledoux, Georges.
      Profession: mercier (marchand), Paris
    - Procuration acte, dépôt., 1er avril 1761; MC/ET/XII/571
      Nom, qualité: (M.) Pujol, Jean Baptiste Francois.
      Profession: Rochelle (la) (Charente-Maritime).
      Nom, qualité: (Mme ou Mlle) Pujol, Marie Marguerite Ursule.
      Nom, qualité: (M.) Levavasseur, Antoine.
      Nom, qualité: (M.) Macquart, Ambroise Hilaire (bourgeois, Paris), Paris
    - Succession, renonciation., 2 avril 1761; MC/ET/XII/571
    - Bail, boutique, Paris (Paris) rue de la Fromagerie., 2 avril 1761; MC/ET/XII/571